# 国企受益计划终止的会计处理

提问人：lxykevinjj 时间：2020-12-03 15:33:09
求助陈老师，各位同行，根据市国资委要求，需要终止尚未退休人员的补充养老保险（统筹外费用），前期对此部分按受益计划确认了长期应付职工薪酬，假设目前终止了，那账务处理是否正确？
借：长期应付职工薪酬
贷：年初未分配利润
同时根据《企业会计准则解释第 7 号》重新计量设定受益计划净负债或者净资产的变动计入其他综合收益，在后续会计期间不允许转回至损益，在原设定受益计划终止时应当在权益范围内将原计入其他综合收益的部分全部结转至未分配利润。计划终止，指该计划已不存在，即本企业已解除该计划所产生的所有未来义务。
会计分录：借：其他综合收益 贷：年初未分配利润

回答人：chenyiwei
如果此前计提统筹外福利相关负债是符合当时政策的，现在因为政策变化而终止，则在终止日根据《企业会计准则第 9 号——职工薪酬（ 2014 年修订）》第十九条规定确认结算利得或损失，并按照《企业会计准则解释第 7 号》第二条规定，将此前累积的其他综合收益转入未分配利润。